【裁判字號】    90,訴,1258
【裁判日期】    901114
【裁判案由】    毒品危害防制條例
【裁判全文】
臺灣臺南地方法院刑事判決                          九十年度訴字第一二五八號
    公  訴  人  臺灣臺南地方法院檢察署檢察官
    被      告  甲○○
右列被告因違反毒品危害防制條例案件，經檢察官提起公訴（九十年度毒偵字第九九
八號），本院判決如左：
    主  文
甲○○連續施用第一級毒品，處有期徒刑捌月，扣案海洛因貳小包（含袋重分別為零
點貳公克、零點柒玖公克）沒收銷毀，注射針筒壹支沒收；又連續施用第二級毒品，
處有期徒刑伍月。應執行有期徒刑拾壹月，扣案海洛因貳小包（含袋重分別為零點貳
公克、零點柒玖公克）沒收銷毀，注射針筒壹支沒收。
    事  實
一、甲○○前因施用毒品案件，經強制戒治期滿，由臺灣高等法院臺南分院於民國八
    十八年十月二十六日，以八十七年度上訴字第一二四七號判處免刑確定在案。詎
    甲○○猶不知悔改，復於五年之內，又基於概括之犯意，自八十九年九月二十一
    日十五時許之前四十五小時內某時起，至九十年二月二十四日十三時許之前四十
    五小時止，連續在臺南市○○路○段附近等處施用第一級毒品海洛因；另基於概
    括之犯意，自八十九年九月二十一日十五時許回溯前九十六小時內某時起，至九
    十年二月二十四日十三時許回溯前九十六小時止，連續在臺南市○○路○段附近
    等處施用第二級毒品安非他命。為警分別於八十九年九月二十一日十五時許、同
    年九月二十七日十五時許、同年十月二十三日十三時許、同年十一月十二日十一
    時許及九十年二月二十四日十三時許，各在臺南縣永康市○○路五六巷十一號、
    臺南市○○街五九七巷三六號六樓之一、臺南縣永康市○○路六三五巷九弄十號
    三樓、臺南縣永康市○○路一六一號及臺南縣永康市○○路六三五巷九弄十號前
    等處查獲，並扣得海洛因二小包（含袋重分別為○．二公克、○．七九公克）及
    注射針筒一支。
二、案經臺南市警察局第五分局暨臺南縣警察局永康分局分別報請臺灣臺南地方法院
    檢察署檢察官偵查起訴。
    理  由
一、右開犯罪事實，業經被告甲○○於本院審理時坦承不諱，其於上開時地為警查獲
    時所採尿液，經送臺南市衛生局、臺南縣衛生局檢驗結果，均呈嗎啡及安非他命
    陽性反應或嗎啡陽性反應等情，有臺南市衛生局八十九年九月二十五日（煙）南
    市衛驗字第八九○九○二號、八十九年十月六日（煙）南市衛驗字第八九○九三
    八號暨臺南縣衛生局八十九年十二月十四日及九十三年三月二十九日尿液檢驗成
    績書各一份附卷可稽。按查獲被告施打之毒品係海洛因，海洛因施打入人體，經
    代謝作用後可分解生成嗎啡，最後是以嗎啡形態排於尿液中，故被告尿液檢驗結
    果係嗎啡反應，惟並不影響被告之犯行，附此敘明。再按海洛因經注入人體後，
    百分之九十以上於二十四小時內自尿中排出，平均可檢出時間約為四十五小時；
    復按安非他命經投與人體後，約百分之七十於二十四小時內自尿中排出，約百分
    之九十於九十六小時內，自尿中排出，其吸食時間距採集時間最長不會超過四日
    ，分據行政院衛生署藥物食品檢驗局於八十一年九月八日（八一）藥檢壹字第八
    二四四八五號及八十一年二月八日以（八一）藥檢壹字第一一五六號函敘明白，
    足認被告於為警查獲前四十五小時內確有施用第一級毒品海洛因及於九十六小時
    內有施用第二級安非他命之犯行。此外，復有海洛因二小包（含袋重各為○．二
    公克、○‧七九公克）及注射針筒一支扣案可資佐證。次查，被告前因施用毒品
    案件，經強制戒治期滿，由臺灣高等法院臺南分院於八十八年十月二十六日，以
    八十七年度上訴字第一二四七號判處免刑確定之事實，亦有上開判決書及臺灣高
    等法院被告全國前案紀錄表各一份在卷可佐。綜上所述，被告自白核與事實相符
    ，本件事證明確，其施用第一、二級毒品之犯行，均堪以認定，應予依法論科。
二、按按海洛因係第一級毒品，安非他命係第二級毒品，毒品危害防制條例第二條第
    一項第一款、第二款分別定有明文。核被告施用海洛因及安非他命之犯行，各係
    犯毒品危害防制條例第十條第一項之施用第一級毒品罪及同條第二項之施用第二
    級毒品罪。被告施用第一、二級毒品前後之持有毒品行為，應為高度之施用行為
    所吸收，均不另論罪。其施用第一、二級毒品之犯行，各時間密接、犯罪構成要
    件相同，顯均係基於概括犯意為之，各應依連續犯規定論以一罪，並皆依法加重
    其刑。被告所犯上開二罪間，犯意各別，行為亦殊，應分論併罰。爰審酌被告曾
    因施用毒品而受矯正，竟於短期內再施用海洛因及安非他命，其戒除毒癮意志不
    堅，但僅戕害其自己身心，尚未生巨大危害於整體社會，及其犯罪之動機、目的
    、手段、其品行智識程度、生活狀況、犯罪後態度等一切情狀，量處如主文所示
    之刑，及定應執行之刑，以資懲儆。扣案海洛因二小包（含袋重分別為○．二公
    克、○．七九公克）為第一級毒品，依毒品危害防制條例第十八條第一項前段沒
    收銷毀之；另施用毒品器具注射針筒一支，為被告所有供施用毒品犯罪所用之物
    ，併依刑法第三十八條第一項第二款沒收之。
據上論斷，應依刑事訴訟法第二百九十九條第一項，毒品危害防制條例第十條第一項
、第二項、第十八條第一項前段，刑法第十一條前段、第五十六條、第五十一條第五
款、第三十八條第一項第二款，判決如主文。
中      華      民      國      九十    年      十一      月     十四   日
                              臺灣臺南地方法院刑事第三庭
                                  法官   謝瑞龍
右正本證明與原本無異。
如不服本判決，應於送達後十日內向本院提出上訴狀。
                                  書記官 黃國晉
中      華      民      國      九十    年      十一      月     十四   日
附錄本案論罪科刑法條全文：
毒品危害防制條例第十條
施用第一級毒品者，處六月以上五年以下有期徒刑。
施用第二級毒品者，處三年以下有期徒刑。


司法院資訊處製作；財團法人民間司法改革基金會備份。
